臺灣苗栗地方法院刑事判決
111年度金訴字第50號
公  訴  人  臺灣苗栗地方檢察署檢察官
被      告  傅榮騏


上列被告因違反洗錢防制法等案件，經檢察官提起公訴（110年
度偵字第3649號），因被告於本院準備程序進行中，就被訴事實
為有罪之陳述，經合議庭裁定由受命法官獨任進行簡式審判程序
，判決如下：
    主  文
傅榮騏幫助犯洗錢防制法第十四條第一項之一般洗錢罪，處有期
徒刑參月，併科罰金新臺幣貳萬元，罰金如易服勞役，以新臺幣
壹仟元折算壹日。
　　犯罪事實及理由
一、本件犯罪事實、證據及理由，均引用檢察官起訴書之記載（
    如附件）。並補充、更正如下：
  ㈠將起訴書所載「犯罪集團」、「詐欺集團所屬成員」、「詐
    騙集團成員」、「詐欺集團成員」均更正為「不詳詐騙犯罪
    者（無證據證明該犯罪者為集團或達3人以上）」。
　㈡犯罪事實部分：　
  ⒈將犯罪事實欄一、第3至4列所載「基於幫助詐欺取財之不確
    定故意」，補充為「基於幫助詐欺取財及隱匿犯罪所得去向
    之不確定故意」。
　⒉將犯罪事實欄一、第12至13列所載「共同意圖為自己不法之
    所有，基於詐欺之犯意聯絡」，更正為「意圖為自己不法之
    所有，基於詐欺及隱匿犯罪所得去向之犯意」。
　⒊於犯罪事實欄一、第16至17列所載「匯出如附表所示之金額
    至附表所示帳戶內」後，補充「，並旋遭不詳詐騙犯罪者提
    領一空而隱匿犯罪所得之去向」。　　
  ㈢證據部分：
    補充「被告傅榮騏於本院審理中之自白」。
　㈣附表部分：
　　將附表「匯入官珮萱所有之帳戶」欄名，更正為「匯入傅榮
    騏所有之帳戶」。　
二、論罪科刑：
  ㈠本案卷內並無充分證據，足以認定不詳詐騙犯罪者之人數是
    否達3人以上，是核被告所為，係犯刑法第30條第1項前段、
    洗錢防制法第14條第1項之幫助一般洗錢罪，暨刑法第30條
    第1項前段、第339條第1項之幫助詐欺取財罪。被告以提供
    帳戶之一行為，使不詳詐騙犯罪者對各該告訴人實施詐欺取
    財犯行，而分別侵害其等之財產法益，並同時觸犯上開2罪
    名，為想像競合犯，應依刑法第55條規定，從一重以幫助一
    般洗錢罪處斷。
　㈡被告所犯為幫助犯，其並未實際參與詐欺取財及一般洗錢犯
    行，所犯情節較正犯輕微，爰依刑法第30條第2項規定減輕
    其刑。又按犯洗錢防制法第14條之罪，在偵查或審判中自白
    者，減輕其刑，同法第16條第2項定有明文，而因被告於審
    理中已自白幫助犯一般洗錢犯行，是本院自應依上開規定減
    輕其刑，並與前述依刑法第30條第2項規定減輕其刑部分，
    依法遞減之。
  ㈢爰審酌被告雖未實際參與詐欺取財及一般洗錢犯行，但其提
    供帳戶供不詳詐騙犯罪者使用，不僅造成執法機關不易查緝
    犯罪行為人，嚴重危害社會治安，助長詐欺取財犯罪之實施
    ，更使詐騙犯罪者得以製造金流斷點，破壞金流秩序之透明
    穩定，因而造成如附件附表所示各該告訴人求償上之困難，
    迄今復未與各該告訴人達成和解並賠償所受損害，所為實屬
    不該。復考量如附件附表所示各該告訴人遭詐騙之金額合計
    達新臺幣（下同）33萬餘元，可見被告提供帳戶並容任風險
    之行為，間接釀生非輕之危害。惟念被告犯後於審理中已坦
    承犯行，態度尚可，又其並無前科，此品行資料有臺灣高等
    法院被告前案紀錄表1份存卷可查（見本院卷第13頁），堪
    認其素行良好。兼衡被告於審理中自陳學歷為大學畢業，現
    從事科技業，家中無人需其扶養等語（見本院卷第94頁）之
    智識程度、家庭與生活狀況，暨告訴人李若瑄、黃柏智、盧
    家興向本院表達之刑度意見（見本院卷第45、49、61頁）等
    一切情狀，量處如主文所示之刑，並就所處罰金刑部分諭知
    易服勞役之折算標準，以資警惕。
三、沒收部分：
    本案並無充分證據，足資證明被告交付帳戶後已實際取得任
    何對價，或因而獲取犯罪所得，是以，本院自無庸對其犯罪
    所得諭知沒收。至於洗錢防制法第18條第1項固規定「犯第1
    4條之罪，其所移轉、變更、掩飾、隱匿、收受、取得、持
    有、使用之財物或財產上利益，沒收之」，惟因被告並非實
    際上持金融帳戶提領或轉移贓款之人，與特定犯罪所得間並
    無物理上之接觸關係，且卷內復查無任何證據，足認該等特
    定犯罪所得為被告所有或在其實際掌控中，核無上開條文適
    用之餘地，附此敘明。
據上論斷，應依刑事訴訟法第273條之1第1項、第299條第1項前
段、第310條之2、第454條第2項，洗錢防制法第14條第1項、第1
6條第2項，刑法第11條前段、第30條第1項前段、第2項、第339
條第1項、第55條、第42條第3項，刑法施行法第1條之1第1項，
判決如主文。
本案經檢察官張智玲提起公訴，檢察官黃智勇到庭執行職務
中　　華　　民　　國　　111 　年　　5 　　月　　31　　日
                  刑事第三庭    法  官  朱俊瑋
以上正本證明與原本無異。
如不服本判決應於收受判決後20日內向本院提出上訴書狀，並應
敘述具體理由。其未敘述上訴理由者，應於上訴期間屆滿後20日
內向本院補提理由書( 均須按他造當事人之人數附繕本) 「切勿
逕送上級法院」。告訴人或被害人如對本判決不服者，應具備理
由請求檢察官上訴，其上訴期間之計算係以檢察官收受判決正本
之日期為準。　　
  　　　　　　　                書記官　鄭雅雁
中　　華　　民　　國　　111 　年　　5 　　月　　31　　日
附錄本案論罪科刑法條：
洗錢防制法第14條
有第二條各款所列洗錢行為者，處7年以下有期徒刑，併科新臺
幣5百萬元以下罰金。
前項之未遂犯罰之。
前二項情形，不得科以超過其特定犯罪所定最重本刑之刑。
中華民國刑法第30條
（幫助犯及其處罰）
幫助他人實行犯罪行為者，為幫助犯。雖他人不知幫助之情者，
亦同。
幫助犯之處罰，得按正犯之刑減輕之。
中華民國刑法第339條
（普通詐欺罪）
意圖為自己或第三人不法之所有，以詐術使人將本人或第三人之
物交付者，處5年以下有期徒刑、拘役或科或併科50萬元以下罰
金。
以前項方法得財產上不法之利益或使第三人得之者，亦同。
前二項之未遂犯罰之。